【裁判字號】    97,簡上,65
【裁判日期】    970331
【裁判案由】    傷害
【裁判全文】
臺灣板橋地方法院刑事判決              97年度簡上字第65號
上  訴  人  臺灣板橋地方法院檢察署檢察官
被      告  甲○○
上列上訴人因被告傷害案件，不服本院刑事第七庭中華民國96年
12月17日96年度簡字第8204號第一審判決（聲請簡易判決處刑案
號：臺灣板橋地方法院檢察署96年度偵字第24012 號），提起上
訴，嗣因被告就被訴事實為有罪之陳述，本院管轄之第二審合議
庭改依簡式審判程序進行，判決如下：
    主  文
上訴駁回。
甲○○緩刑貳年。
    事實及理由
一、按本件被告甲○○係犯死刑、無期徒刑、最輕本刑為3 年以
    上有期徒刑以外之罪，其於準備程序就被訴事實為有罪之陳
    述，經法官告知簡式審判程序之旨，並聽取其與公訴檢察官
    之意見後，本院認無不得或不宜改依簡式審判程序進行之處
    ，爰依刑事訴訟法第455 條之1 第3 項、第364 條、第273
    條之1 第1 項，裁定本件改依簡式審判程序進行，合先敘明
    。
二、本案經本院審理結果，認原審以被告係犯刑法第277 條第1
    項之傷害罪，遂引用刑事訴訟法第449 條第1 項前段、第3
    項、第454 條第2 項、刑法第277 條第1 項、第41條第1 項
    前段、刑法施行法第1 條之1 第1 項、第2 項前段（原審判
    決書誤載為第2 條），逕以簡易判決處刑，就被告所犯傷害
    罪，量處拘役40日，如易科罰金，以新台幣（下同）1 千元
    折算1 日，認事用法及量刑均無不當，應予維持，並引用原
    審判決書記載之事實、證據及理由（詳如附件）。
三、檢察官上訴意旨略以：被告傷害告訴人乙○○之後，並無道
    歉、悔改之意，亦未曾與告訴人談及和解事宜，且未曾關心
    告訴人之傷勢，其惡行顯然非輕，惟原審僅判處拘役40日，
    又得易科罰金，量刑顯屬過輕，自難認原判決妥適，爰請將
    原判決撤銷，另為適當合法之判決云云。經查：
  (一)原審審酌被告並無前科、犯罪動機及目的、使用手段之危險
    性、對告訴人傷害之程度及被告犯後態度等一切情狀，酌情
    對被告量處上述之刑。經核原審業已參酌本件量刑上所應參
    酌之各項情狀，認事用法均無不合，量刑亦稱妥適，洵非過
    於至鉅或過輕，適足以有效懲儆及教化被告。
  (二)再者，被告未曾因故意犯罪受有期徒刑以上刑之宣告，業如
    前述，其因一時失慮致罹刑章，經此教訓後，當知所警惕，
    且於本院審理中業與告訴人達成和解，並當庭支付賠償金額
    ，足見被告尚知盡力彌補其所造成之損害，是本院認尚無逕
    對被告施以短期自由刑之必要，自可先賦予被告適當之社會
    處遇，以期其能有效回歸社會，故上開對被告宣告之刑，以
    暫不執行為適當，爰另諭知緩刑2 年，以啟自新。
四、綜上所述，檢察官提起上訴，指摘原審判決量刑不當云云，
    洵屬無據，應予駁回，惟本院另審酌上情，認對被告以暫不
    執行為適當，爰另諭知被告緩刑2 年。
據上論斷，依刑事訴訟法455 條之1 第3 項、第364 條、第273
條之1 第1 項、第368 條、第373 條，刑法第74條第1 項第1 款
，判決如主文。
本案經檢察官楊展庚到庭執行職務。
中    華    民    國    97    年    3     月    31    日
                  刑事第十二庭  審判長法官  戴嘉清
                                      法官  林晏鵬
                                      法官  陳信旗
本判決不得上訴。
以上為正本，係照原本作成，證明與原本無異。
                                    書記官  陳昭綾
中    華    民    國    97    年    3     月    31    日


司法院資訊處製作；財團法人民間司法改革基金會備份。
